【裁判字號】    98,審易,1406
【裁判日期】    980831
【裁判案由】    毒品危害防制條例
【裁判全文】
臺灣高雄地方法院刑事判決            98年度審易字第1406號
公  訴  人  臺灣高雄地方法院檢察署檢察官
被      告  甲○○○
上列被告因毒品危害防制條例案件，經檢察官提起公訴（98年度
毒偵字第2602號），被告於本院審理期日為有罪之陳述，經裁定
依簡式審判程序審理，判決如下：
    主  文
甲○○○施用第二級毒品，累犯，處有期徒刑陸月，如易科罰金
，以新臺幣壹仟元折算壹日。扣案甲基安非他命壹包（含包裝袋
，檢驗前淨重零點零陸零公克，檢驗後淨重零點零伍伍公克），
沒收銷燬之。
    事  實  及  理  由
一、犯罪事實要旨：
    甲○○○前因施用毒品案件，經送強制戒治後，嗣先後經停
    止戒治、撤銷停止戒治，於民國90年6 月28日釋放執行完畢
    。復於92年再犯施用第一、二級毒品之毒品危害防制條例等
    案件，經法院分別判處有期徒刑8 月、6 月，並經定其應執
    行之刑為有期徒刑1 年確定，於93年1 月9 日入監服刑，於
    94年1 月4 日縮刑期滿執行完畢（構成累犯）。及另因竊盜
    案件，經法院判處有期徒刑4 月確定，於95年6 月5 日入監
    服刑，於95年10月4 日縮刑期滿執行完畢（亦構成累犯）。
    詎不知悔改，猶基於施用第二級毒品甲基安非他命之犯意，
    於98年4 月8 日晚間某時，在其位於高雄縣鳳山市灣頭北巷
    2 號之住處內，施用第二級毒品甲基安非他命1 次。嗣為警
    於98年4 月9 日10時25分許，在高雄縣鳳山市○○路查獲，
    並當場扣得甲基安非他命1 包（含包裝袋，檢驗前淨重0.06
    0 公克，檢驗後淨重0.055 公克）。
二、上開犯罪事實，有下列證據足資證明：
  1.被告甲○○○於本院審理中之自白。
  2.濫用藥物尿液檢驗報告暨對照表1 份。
  3.扣案甲基安非他命1 包（含包裝袋，檢驗前淨重0.060 公克
    ，檢驗後淨重0.055 公克），及高雄醫學大學附設中和紀念
    醫院檢驗報告1 份。
三、按甲基安非他命為第二級毒品，毒品危害防制條例第2 條第
    2 項第2 款定有明文。次按，修正毒品危害防制條例就施用
    毒品者，只於「初犯」及「五年後再犯」2 種情形有其追訴
    條件之限制，即須於初犯經觀察勒戒或強制戒治釋放後，5
    年內均無施用毒品之行為，始能認其前所實施之觀察勒戒或
    強制戒治已足遮斷毒癮，而得於5 年後再犯時，再適用初犯
    之規定，重行觀察勒戒程序。倘5 年內已經再犯，被依法追
    訴處罰，縱其第3 次（或第3 次以上）施用毒品之時間在初
    犯釋放5 年以後，即與「5 年後再犯」之情形有別，且因已
    於「5 年內再犯」，顯見其再犯率甚高，原實施觀察勒戒或
    強制戒治，已無法收其實效，而無5 年遮斷效之存在，自無
    再經觀察勒戒及強制戒治之必要，得逕行追訴處罰（最高法
    院95年度第7 次、97年度第5 次刑事庭會議決議參照）。是
    被告於90年6 月28日強制戒治執行完畢釋放後，5 年內已再
    犯施用毒品罪，有臺灣高等法院被告前案紀錄表在卷可稽，
    則依前開說明，應依法追訴，本院自得予以論罪科刑。
四、核被告所為，係犯毒品危害防制條例第10條第2 項之施用第
    二級毒品罪；其為施用而持有第二級毒品之低度行為，為施
    用第二級毒品之高度行為所吸收，不另論罪。被告前經犯罪
    事實要旨欄所示徒刑之宣告及執行完畢，亦有前開前案紀錄
    表可查，被告於該徒刑執行完畢後，5 年以內故意再犯本案
    有期徒刑以上之罪，應論以累犯，並加重其刑。
五、本院審酌被告於強制戒治執行完畢釋放後，猶不知戒除毒品
    ，復犯本案施用第二級毒品甲基安非他命犯行，係屬不該。
    惟念被告施用毒品，乃係對自身健康之戕害行為，對社會所
    造成之損害均尚非直接，末兼衡被告犯後始終坦承犯行，態
    度尚可，及被告之生活狀況、品行、智識程度等一切情狀，
    爰量處如主文所示之刑，並諭知以新臺幣1,000 元折算1 日
    之易科罰金折算標準；至檢察官求予量處有期徒刑7 月，略
    嫌過重，應予指明。
六、扣案甲基安非他命1 包（含包裝袋，檢驗前淨重0.060 公克
    ，檢驗後淨重0.055 公克）之毒品成分經鑑定無訛，有前開
    高雄醫學大學附設中和紀念醫院檢驗報告可按，而包裝袋與
    其上殘留之毒品，已難以分析剝離，應認屬違禁物，爰依毒
    品危害防制條例第18條第1 項前段規定，不問屬於犯人與否
    ，宣告沒收銷燬之；至送鑑耗損之甲基安非他命既已滅失，
    自無庸再予宣告沒收銷燬之必要。
據上論斷，應依刑事訴訟法第273 條之1 第1 項、第299 條第1
項前段、第310 條之2 、第454 條第1 項，毒品危害防制條例第
10條第2 項、第18條第1 項前段，刑法第11條、第47條第1 項、
第41條第1 項前段，判決如主文。
本案經檢察官王朝弘到庭執行職務。
中    華    民    國    98    年    8     月    31    日
                  刑事第十庭  法  官  莊珮吟
以上正本證明與原本無異。
如不服本判決應於收受本判決後10日內向本院提出上訴書狀，並
應敘述具體理由，如未敘述上訴理由者，應於上訴期間屆滿後20
日內補提理由書狀於本院（均須按他造當事人之人數附繕本）「
切勿逕送上級法院」。
中    華    民    國    98    年    8     月    31    日
                              書記官  黃勤涵
◎附錄本案所犯法條：
《毒品危害防制條例第10條第2 項》
施用第二級毒品者，處3 年以下有期徒刑。


司法院資訊處製作；財團法人民間司法改革基金會備份。
